臺灣臺中地方法院刑事判決　　　　　　　 96年度訴字第218號
公　訴　人　臺灣臺中地方法院檢察署檢察官
被　　　告　乙○○
選任辯護人　陳惠玲律師
被　　　告　甲○○
上列被告等因偽造文書等案件，經檢察官提起公訴（九十五年度
偵續字第八一號），本院判決如下：
    主    文
乙○○、甲○○共同行使偽造私文書，足以生損害於他人，各處
有期徒刑捌月。如臺灣臺中地方法院檢察署九十三年度發查字第
三一二七號偵查卷宗第六頁所示支票背面偽造之「丙○○」署押
壹枚，沒收。
    犯罪事實
一、乙○○、甲○○原經營兆惠國際企業有限公司（下稱兆惠公
    司）。兆惠公司於民國九十二年間，擬在臺中縣靜宜大學內
    開設便利商店，因資金不足，遂由乙○○出面遊說丙○○投
    資，丙○○認該投資案大有商機而允諾參與。迨於同年九月
    五日（起訴書誤載為九月二日），乙○○稱其姪女張恒珊亦
    有意願參與投資，遂拿出上有張恒珊簽名之「公司設立協議
    書」一份予丙○○過目，丙○○同意後，即以其子劉信甫名
    義與甲○○簽約於該「公司設立協議書」上，約定設立宇盛
    國際有限公司，開發各大學便利商店經營場地；丙○○並與
    甲○○至臺中市○村路上之合作金庫美村分行開立共同帳戶
    （戶名：甲○○、丙○○，帳號：00000000000
    00）。之後，乙○○對丙○○稱靜宜大學便利商店案已得
    標，要求丙○○依約支付投資款，丙○○遂於九十二年十月
    一日，在臺中縣太平市○○路一○九號其自行開設之便利商
    店內，將面額新臺幣（下同）五十萬元之支票一紙（付款人
    ：匯豐銀行臺中分行，發票日：九十二年十月三日，受款人
    ：甲○○、丙○○）交付予乙○○、甲○○，約定靜宜大學
    之便利商店開工後始得動支。詎甲○○、乙○○於取得上開
    支票後，因先前二人所投資之臺中技術學院便利商店（起訴
    書誤載為臺中師範學院便利商店）虧損嚴重，竟基於意圖為
    自己不法所有之犯意聯絡，欲挪用上開款項以填補臺中技術
    學院便利商店之虧損，遂於九十二年十月八日一同至上海匯
    豐銀行臺中分行，由甲○○進入銀行內兌現上開支票，然因
    上開支票之受款人為甲○○及丙○○二人，須甲○○及丙○○共同背書方能兌現，甲○○遂將上開支票交予在外等待之
    乙○○，二人並共同基於偽造私文書之犯意聯絡，由乙○○
    在該支票背面偽造「丙○○」之署押一枚，再交予甲○○進
    入銀行提示兌現五十萬元款項，而共同將該五十萬元變易持
    有為所有，予以侵占入己，用來清償臺中技術學院便利商店
    所生之各種債務，足以生損害於丙○○本人及上海匯豐銀行
    臺中分行。嗣靜宜大學便利商店投資案因用地不符相關法規
    規定而無法開工，丙○○復又發覺該支票竟已遭提示，始察
    覺有異，經向乙○○質問，甲○○便開立面額三十萬元、二
    十萬元之支票各一紙，由乙○○轉交甲○○以為抵償，然均
    告跳票；丙○○因而提出告訴。
二、案經丙○○訴由臺灣臺中地方法院檢察署檢察官偵查起訴。
    理    由
一、訊據被告乙○○固坦承有與被告甲○○一同至上海匯豐銀行
    臺中分行提示上開支票，並在上開支票上簽立「丙○○」署
    押，惟矢口否認有何侵占及偽造文書犯行，辯稱：上開五十
    萬元支票為投資各大學便利商店股款，並不僅限用於靜宜大
    學便利商店之開工款，且告訴人丙○○同意被告甲○○領取
    系爭支票金額，當然有授權伊在上開支票背面填寫「丙○○
    」署押云云。訊據被告甲○○固坦承有提示上開支票並領取
    五十萬元，惟矢口否認有何侵占及偽造文書犯行，辯稱：當
    初與告訴人簽約，是要投資各大學便利商店，也包括臺中技
    術學院便利商店，所以五十萬元是用來支付臺中技術學院便
    利商店的資金，上開支票背面的「丙○○」簽名是被告乙○○簽的，伊有打電話問告訴人可否由被告乙○○代簽，告訴
    人說可以，伊才拿給被告乙○○代簽云云。然查：
  (一)被告二人雖辯稱當初設立宇盛國際有限公司是要投資各大學
    之便利商店，也包括投資之前已設立的臺中技術學院便利商
    店云云，惟告訴人對此有所爭執，於本院審理時以證人身分
    證稱：當初是要在簽約之後開發各大學的便利商店，且談的
    時候只有談到靜宜大學，伊想說他們已經取得靜宜大學的標
    案，所以初衷就是開發靜宜大學的案子，簽約之前設立的臺
    中技術學院便利商店債務怎麼可以要伊負責等語（參見本院
    卷第一一一頁），雙方對「公司設立協議書」上之契約標的
    各執一詞，何者為真，即值推究。而本院觀諸卷附告訴人與
    被告二人簽立之「公司設立協議書」（參見發查卷第四頁）
    ，其第一點記載「公司設立：立約人（即公司發起人）同意
    開設宇盛國際有限公司，開發各大學（校外地點次之）便利
    商店經營場地，以加盟臺灣地區五大超商系統進行營運管理
    」，明確表示宇盛國際有限公司設立宗旨是「開發」各大學
    便利商店，既然使用「開發」一詞，表示是對尚未設立之便
    利商店「開設且發展」，已設立營運之便利商店有何「開發
    」況狀可言；且被告乙○○於本院審理時亦供稱：九十二年
    九月五日與告訴人簽立協議書時，臺中技術學院便利商店已
    經營運等語（參見第一二六頁），故投資之前已由被告甲○○設立的臺中技術學院便利商店並非上開「公司設立協議書
    」之合作標的甚明。又被告二人若有與告訴人達成投資臺中
    技術學院便利商店之合意，此一投資標的明確，且為契約重
    要事項，理應會記載於「公司設立協議書」上，以明雙方權
    利義務關係，惟該「公司設立協議書」並沒有雙方投資臺中
    技術學院便利商店相關文字說明，亦未有分紅方式、經營模
    式等約定，顯與常理不符；再者，證人張恆珊於偵查中具結
    證稱：告訴人有無投資臺中技術學院便利商店，伊不清楚等
    語（參見偵續卷第五九頁），則證人張恆珊、告訴人均為宇
    盛國際有限公司之股東，若宇盛國際有限公司之投資標的有
    臺中技術學院便利商店，身為宇盛國際有限公司股東之證人
    張恆珊，為何不清楚同是宇盛國際有限公司股東之告訴人有
    無投資臺中技術學院便利商店？足見被告二人空言辯稱：成
    立宇盛國際有限公司包括投資之前已設立的臺中技術學院便
    利商店云云，顯係臨訟飾卸之詞，要無可採。因此，宇盛國
    際有限公司之投資標的既不包涵臺中技術學院便利商店，被
    告二人即不得以告訴人開立之五十萬元支票款用來清償臺中
    技術學院便利商店債務。
  (二)被告二人辯稱：告訴人有來過臺中技術學院便利商店看報表
    ，且派一名女生來臺中技術學院便利商店擔任實習店長，所
    以告訴人有投資臺中技術學院便利商店云云，然告訴人於本
    院審理時證稱：該名女生是伊離職員工，因她家住龍井，且
    她有興趣開設便利商店，所以伊介紹她到臺中技術學院便利
    商店實習等語（參見本院卷第一一三、一一六頁）。雙方就
    此又各執一詞，惟單以觀看報表或人力派遺之客觀事實，實
    難就此直接認定係因告訴人投資臺中技術學院便利商店所致
    ，蓋債務糾葛或親友請託，均有可能造成上述客觀事實，在
    被告二人未能提出告訴人投資臺中技術學院便利商店之具體
    事證，且卷內又無宇盛國際有限公司投資標的包含臺中技術
    學院便利商店之相關證明，尚難單憑被告二人上開客觀事實
    之描述，即為告訴人有投資臺中技術學院便利商店之認定。
    又被告甲○○請求本院傳訊張恆珊以證明告訴人有到臺中技
    術學院便利商店看報表，且派一名女生來臺中技術學院便利
    商店擔任實習店長等情，然因前述理由，且張恆珊亦於偵查
    中證稱：告訴人有無投資臺中技術學院便利商店，伊不清楚
    等語（參見偵續卷第五九頁），是本院認張恆珊對告訴人有
    無投資臺中技術學院便利商店之爭點，無法釐清，故無傳訊
    之必要，併予敘明。
  (三)被告二人辯稱：五十萬元票款是被告投資之入股金云云。然
    告訴人於本院審理時以證人身分證稱：被告二人到伊店內告
    知已經取得靜宜大學的標案，被告乙○○說動工要用錢，但
    是因為被告甲○○是被告乙○○介紹給伊認識的，伊原本不
    認識被告甲○○，所以伊就開一張票，上面寫伊跟被告甲○○的名字，用意是防止被盜領，而該五十萬元的票款是要存
    入伊跟甲○○的聯名戶頭裡面，那是共同戶頭，每個人都要
    把錢存入共同戶頭，要動工時大家簽名才能把錢領出來用，
    因為伊當時在上班，且存摺在被告甲○○那裡，所以伊開票
    請被告甲○○把錢存入共同戶頭內等語（參見本院卷第一一
    二頁），且觀諸告訴人在上開支票之受款人上刻意填寫告訴
    人及被告甲○○的姓名，顯見告訴人於交付上開支票予被告
    二人時，並未同意由被告二人立刻向銀行提示兌現，否則告
    訴人直接在受款人處填寫被告甲○○姓名即可，何須再填寫
    告訴人之姓名？告訴人如此刻意之作為，顯見須待特定事由
    成就後，再由告訴人背書簽名方能提示上開支票，是告訴人
    稱係上開支票票款為靜宜大學便利商店之開工款，當可認定
    。至被告乙○○於偵查中提出之字據影本（參見偵字卷第六
    五頁），其內雖記載「茲收到甲○○先生支票貳張，做為退
    還本人九十二年十月借予甲○○生先之伍拾萬元正」等語，
    然告訴人於本院審理時證稱：當時上開支票被領走，伊一直
    向被告二人催討，叫他們動工或把錢還給伊，但因遲遲無法
    動工，被告乙○○就約伊到臺中市○○路家樂福賣場附近之
    統一便利商店前，被告乙○○拿二張被告甲○○的支票給伊
    ，說要退還他們領走的五十萬元，這五十萬元不是借款，伊
    當時沒有想那麼多，只要被告二人把錢拿給伊就好等語（參
    見本院卷第一一四頁），且被告甲○○於本院審理時亦陳稱
    ：因為告訴人一直要求退款，伊才先用伊的支票代墊作為退
    股金等語（參見本院卷第一二○頁），因此上開五十萬元票
    款應非告訴人借予被告二人之借款，該字據並不影響本院對
    上開五十萬元票款為靜宜大學開工款之認定。
  (四)被告乙○○於本院審理時辯稱：合作金庫美村分行之被告甲○○與告訴人聯名帳戶，係為存入各店營運獲利云云，惟對
    於告訴人與被告甲○○聯名戶之用途，又與告訴人於本院審
    理時以證人身分證稱：每個人都要把錢存入共同戶頭，要動
    工時大家簽名才能把錢領出來用，防止盜領等語（參見本院
    卷第一一二、一一九頁）不同。然被告乙○○於本院審理時
    辯稱：九十二年年底並沒有將臺中技術學院盈餘存入聯名帳
    戶，因為沒有獲利云云（參見本院卷第一二七頁），且被告
    甲○○於本院審理時辯稱：臺中技術學院便利商店才開半年
    而已，不可能那麼快有獲利云云（參見本院卷第一三二頁）
    ，則當時既無盈餘可供分配，為何還去設立聯名帳戶用以分
    配盈餘，被告二人所辯顯有矛盾，且盈餘分配之後應可直接
    存入告訴人個人帳戶，為何還要多此一舉存入與被告甲○○
    之聯名帳戶？是被告二人所辯，與常情不符，顯非可採，告
    訴人所述成立聯名帳戶係將開工款存入防止盜領等語，堪信
    為真。聯名帳戶既係存入開工款待日後靜宜大學便利商店開
    工之用，被告二人提示上開支票，竟未將票款存入前揭聯名
    帳戶，以明資金使用流向，反任意使用票款，規避監察，足
    認被告二人已有不法所有之意圖。
  (五)被告甲○○於本院行準備程序時自承：這五十萬元伊用在臺
    中技術學院便利商店等語（參見本院卷第六二頁），且被告
    甲○○於偵查中提出之刑事答辯狀亦提到「被告（甲○○）
    確有依約經營便利商店，其總共花費至少在二百六十六萬四
    千零四十元，其中五十萬元為丙○○所出資」等語（參見他
    字卷第八、九頁），而觀諸被告甲○○該答辯狀所提出經營
    便利商店支出之驗收單、報價單、發票等證據，其客戶名稱
    或為臺中技術學院或為卡娜蓮商行（同上卷第一五至三三頁
    ），均非靜宜大學便利商店，足見被告甲○○於本院準備程
    序時供承提示之五十萬元票款用於臺中技術學院便利商店等
    語為真。被告甲○○雖於本院審理時改稱：這五十萬元用於
    臺中技術學院便利商店及靜宜大學便利商店押標金二十萬元
    云云（參見本院卷第一三○頁），然本院遍查全卷，並無此
    五十萬元用以支付靜宜大學便利商店押標金二十萬元之相關
    證明，且被告甲○○又辯稱：押標金二十萬元是向陳坤燕借
    的，伊要還給陳坤燕云云（同上頁），縱被告甲○○有將此
    五十萬元票款中之二十萬元，用以償還陳坤燕之借款，然此
    為被告甲○○用來處理與陳坤燕間之債務問題，亦與靜宜大
    學便利商店之開工款無關。從而，被告甲○○未經告訴人同
    意，將用以支付靜宜大學便利商店開工款之五十萬元票款，
    用來支付其所經營之臺中技術學院便利商店債務，或用來清
    償向陳坤燕之借款，顯係將此五十萬元易持有為所有，而侵
    吞入已，其侵占之犯行，堪以認定。又被告乙○○明知靜宜
    大學便利商店尚未開工，並不得動用上開支票票款，猶與被
    告甲○○一同至上海匯豐銀行臺中分行提示上開支票，又未
    經告訴人同意在支票背面偽造「丙○○」署押以利被告甲○○提示（偽造文書部分詳如後述），已與被告甲○○有侵占
    之犯意聯絡，並直接參與侵占之犯行，應以侵占之共同正犯
    論處。
  (六)告訴人指稱：伊沒有同意被告二人在支票背面簽立伊姓名，
    被告二人也沒有打電話向伊確認等語；而被告二人於本院審
    理時卻辯稱：告訴人於發票日前一、二天，有將五十萬元款
    項匯入上海匯豐銀行帳戶，故告訴人同意被告甲○○領取上
    開支票款項，且在提示上開支票票款時，亦有打電話向告訴
    人確認云云。然被告乙○○於警詢中辯稱：伊不知道告訴人
    所開立上開五十萬元支票遭被告甲○○冒簽姓名，伊也沒有
    參與云云（參見他字卷第五頁），又於偵查中辯稱：（問：
    知道那張票是何人領走？）財務部分伊沒有經手，所以那筆
    錢不是告訴人領走，就是被告甲○○領走云云（參見偵字卷
    第六三頁），被告甲○○則於偵查中辯稱：（問：上面之丙○○簽名是誰簽的？）票本來就有了，票是被告乙○○拿給
    伊的云云（參見偵續卷第六○頁），若被告二人有打電話給
    告訴人，經告訴人同意後，由被告乙○○在支票背面簽立「
    丙○○」署押，大可一開始在警詢、偵查時即提出此一抗辯
    ，以釐清責任，何須閃爍其詞，相互推諉；且告訴人若同意
    被告二人提示上開支票，應在受款人上直接寫上被告甲○○
    姓名，或在支票背面背書，以利被告二人提示，又何須被告
    乙○○代簽其名？況告訴人在上開支票之受款人上刻意填寫
    告訴人及被告甲○○的姓名，顯見告訴人希望在該支票提示
    前，能再經其親自背書確認，怎會因被告甲○○打一通電話
    即同意由被告乙○○代簽？是被告二人空言辯稱有打電話得
    到告訴人同意云云，顯非可採。被告甲○○未經告訴人同意
    將上開支票拿給被告乙○○，由被告乙○○在上開支票背面
    偽造「丙○○」署押，被告甲○○再拿該支票向銀行提示，
    被告二人顯有犯意聯絡及行為分擔，渠等二人共同偽造私文
    書之犯行，堪以認定。至告訴人通知匯豐銀行轉存款項，僅
    係預備支付上開票款之行為，在告訴人確認用途而於上開支
    票背書前，銀行均可拒絕支付該票款，因此不得以告訴人轉
    存款項而推論告訴人同意被告二人在上開支票上代為背書。
  (七)此外，並有公司設立協議書影本一份、上開支票正反面影本
    一紙、臺中縣政府工務局九十三年三月三日工建字第○九三
    ○○四一三六七號函、靜宜大學九十五年七月二十七日靜大
    總務（六）字第○九五○○○○一一○七號函、被告甲○○
    事後開立之二張支票正反面影本及退票理由單二紙、勤利室
    內裝修設計有限公司臺中技術學院全家便利商店裝琪工程驗
    收單影本二份、宇泰廣告工程有限公司臺中技術學院全家便
    利商店報價單影本一紙、新企科技服務股份有限公司臺中技
    術學院全家便利商店報價單影本及發票影本各一紙、禾昇冷
    凍空調工程有限公司臺中技術學院全家便利商店報價單影本
    及合約書影本各一紙、長合工程有限公司臺中技術學院全家
    便利商店水電工程驗收單影本一份、泰山自動門企業社臺中
    技術學院全家便利商店估價單影本一紙、力霸工業有限公司
    開給卡娜蓮商行發票影本一紙、明細單影本一紙、收據影本
    一紙、有限責任國立臺中技術學院員生消費合作社委託合約
    書影本一份、全家便利商店加盟草約書影本一份、告訴人丙○○及被告甲○○於偵查中當場書寫姓名筆跡資料、上海匯
    豐銀行告訴人理財專戶對帳單影本一份、香港商香港上海匯
    豐銀行股份有限公司九十四年五月十一日（94）港銀（總）
    字第○九九四號函、香港商香港上海匯豐銀行股份有限公司
    九十四年六月九日（94）港銀（總）字第一二七○號函、香
    港商香港上海匯豐銀行股份有限公司九十四年九月十九日（
    94）港銀（中）字第○○一○一號函在卷可稽，本案事證已
    臻明確，被告二人犯行洵堪認定，應依法論科。
三、論罪科刑部分：
  (一)按在支票背面偽造他人之署押，以為背書，其偽造支票背書
    ，在票據法上係表示對支票負擔保責任之意思，為法律規定
    之文書，並非依習慣表示一定用意之證明，而其此項行為，
    足以生損害於他人，故應成立偽造私文書罪（最高法院七十
    年臺上字第二一六二號判例意旨參照），查被告二人明知未
    得告訴人同意，擅自在上開支票背面偽造「丙○○」署押一
    枚，而背書提示上開支票，並將票款侵占入已，核渠等所為
    係犯刑法第二百十六條、第二百十條行使偽造私文書罪，同
    法第三百三十五條第一項侵占罪。
  (二)被告二人就偽造私文書及侵占犯行，均有犯意聯絡及行為分
    擔，為共同正犯（九十五年七月一日修正公布施行之刑法第
    二十八條，就條文進行文字上修正，揆諸修正理由係為釐清
    陰謀共同正犯、預備共同正犯、共謀共同正犯是否合乎正犯
    要件，而本案被告二人對於本案犯行有犯意聯絡與行為分擔
    ，既屬實行犯罪行為之正犯，不論依修正前後之刑法第二十
    八條，均為正犯，對被告二人而言並無有利或不利之情形，
    亦不生新舊法比較之問題，爰依最高法院九十五年十一月七
    日第二十一次刑事庭會議決議，直接適用裁判時法，即修正
    後刑法第二十八條之規定論以正犯）。
  (三)上開支票背面所偽造「丙○○」署押，為構成該私文書之一
    部，不另構成偽造署押罪；被告二人在偽造前揭支票「丙○○」背書後，向銀行提示而達行使，偽造之低度行為為行使
    之高度行為所吸收，亦不另論罪。
  (四)被告二人行為後，刑法於九十四年二月二日修正公布，於九
    十五年七月一日施行，而行為後法律有變更者，適用行為時
    之法律，但行為後之法律有利於行為人者，適用最有利於行
    為人之法律，現行刑法第二條第一項訂有明文，此條規定乃
    與刑法第一條罪刑法定主義契合，而貫徹法律禁止溯及既往
    原則，係規範行為後法律變更所生新舊法律比較適用之準據
    法，是刑法第二條本身雖經修正，但刑法第二條既屬適用法
    律之準據法，本身尚無比較新舊法之問題，應一律適用裁判
    時之現行刑法第二條規定以決定適用之刑罰法律，先予敘明
    。又刑法第五十五條後段之牽連犯規定亦於九十四年一月七
    日修正公布刪除，並於九十五年七月一日施行。因行為後新
    法業已刪除牽連犯之規定，此刪除雖非犯罪構成要件之變更
    ，但顯已影響行為人刑罰之法律效果，自屬法律有變更。依
    行為時之舊法，被告二人數犯罪行為僅以一罪論，而依裁判
    時之新法，被告二人數犯罪行為即須分論併罰，比較新、舊
    法結果，修正後之法律規定並未對被告二人有利，是依新修
    正刑法第二條第一項前段規定，應適用被告二人之行為時法
    律即舊法論以牽連犯。從而，被告二人所犯行使偽造私文書
    罪及侵占罪間，有方法目的之牽連關係，應依修正前刑法第
    五十五條之規定，從一重之行使偽造私文書罪處斷。
  (五)爰審酌被告二人不思循以正當管道維持商店營運，圖以侵占
    他人之財物來填補已身財務虧損，並偽造告訴人背書於上開
    支票上，造成告訴人財產上損害，且尚未能與告訴人達成和
    解，暨渠等犯罪之動機、目的、手段、犯罪所得多達五十萬
    元，犯後未見悔意，態度欠佳等一切情狀，各量處如主文所
    示之刑，以示懲儆。
  (六)系爭支票上偽造之「丙○○」署押一枚，雖未扣案，但無證
    據據明業已滅失，應依刑法第二百十九條之規定，予以宣告
    沒收。
四、刑法第三百三十五條第一項侵占罪規定其法定刑得併科銀元
    一千元以下罰金，然被告二人行為後，於九十五年六月十四
    日增訂刑法施行法第一條之一，並規定：「中華民國九十四
    年一月七日刑法修正施行後，刑法分則編所定罰金之貨幣單
    位為新臺幣。九十四年一月七日刑法修正時，刑法分則編未
    修正之條文定有罰金者，自九十四年一月七日刑法修正施行
    後，就其所定數額提高為三十倍。但七十二年六月二十六日
    至九十四年一月七日新增或修正之條文，就其所定數額提高
    為三倍。」（註：刑法修正公布日期應為九十四年二月二日
    ，施行日期為九十五年七月一日，前揭條文日期似有錯誤，
    但不影響本案之判斷），且九十四年二月二日施行公布九十
    五年七月一日施行之刑法第三十三條第五款修正為：「主刑
    之種類如下：五、罰金：新臺幣一千元以上，以百元計算之
    。」是依修正後之法律，刑法第三百三十五條第一項侵占罪
    所得科處之罰金刑最高為新臺幣三萬元、最低為新臺幣一千
    元；而被告二人行為時適用之罰金罰鍰提高標準條例第一條
    前段規定：「依法律應處罰金、罰鍰者，就其原定數額得提
    高為二倍至十倍。但法律已依一定比率規定罰金或罰鍰之數
    額或倍數者，依其規定。」、現行法規所定貨幣單位折算新
    臺幣條例第二條規定：「現行法規所定金額之貨幣單位為圓
    、銀元或元者，以新臺幣之三倍折算之。」及修正前刑法第
    三十三條第五款規定: 「主刑之種類如下：五、罰金：一元
    以上。」是依行為時之法律，刑法第三百三十五條第一項侵
    占罪所得科處之罰金刑最高為新臺幣三萬元、最低為新臺幣
    三元。因此，比較上述修正前、後之刑罰法律，修正後之法
    律並未有利於被告二人，自以被告二人行為時之舊法即依修
    正前刑法第三十三條第五款，並配合罰金罰鍰提高標準條例
    第一條前段為法條適用之依據，併予敘明。
據上論斷，應依刑事訴訟法第二百九十九條第一項前段，刑法第
二條第一項前段、第二十八條、第二百十六條、第二百十條、第
三百三十五條第一項、（修正前）第五十五條、（修正前）第三
十三條第五款、第二百十九條，罰金罰鍰提高標準條例第一條前
段，判決如主文。
中　　華　　民　　國　　96　　年　　6 　　月　　25　　日
                  刑事第十三庭  審判長法  官  李秋娟
                                      法　官  陳得利
                                      法　官  黃裕仁
上正本證明與原本無異。
如不服本判決，應於送達後十日內向本院提出上訴狀（須附繕本
），上訴於臺灣高等法院臺中分院。
                                　　　書記官  王嘉仁
中　　華　　民　　國　　96　　年　　6 　　月　　25　　日
附錄論罪科刑法條
刑法第二百十條
偽造、變造私文書，足以生損害於公眾或他人者，處五年以下有
期徒刑。
刑法第二百十六條
行使第二百十條至第二百十五條之文書者，依偽造、變造文書或
登載不實事項或使登載不實事項之規定處斷。
刑法第三百三十五條第一項
意圖為自己或第三人不法之所有，而侵占自己持有他人之物者，
處五年以下有期徒刑、拘役或科或併科一千元以下罰金。
